SEBASTIAN LLAMUCA DUEÑAS

DESARROLLADOR FULL STACK

Estudié una carrera técnica en Desarrollo de Sistemas de Información y actualmente curso Ingeniería de Software. Me gusta programar, aprender cosas nuevas y ser parte de proyectos donde pueda aportar y seguir creciendo. Tengo experiencia práctica en el desarrollo de aplicaciones y disfruto trabajar en equipo para resolver problemas reales.

EXPERIENCIA

CIVA - DESARROLLADOR DE SISTEMAS

Julio 2024 - Actual

Me desempeñé como desarrollador full stack utilizando React y Spring Boot, integrando nuevos requerimientos solicitados por gerencia y otras áreas. Trabajé con bases de datos MySQL, realizando también migraciones de datos. Aplicamos la metodología Scrum con soporte en JIRA para la organización por sprints.

DEVDATEP CONSULTING - DESARROLLADOR FRONTEND

Diciembre 2023 - Mayo 2024

Me desempeñé como practicante en el equipo de desarrollo frontend, colaborando en la creación de una landing page y una intranet con React, trabajando en equipo, gestionando tareas y revisando pull requests para la integración de ramas en GitHub.

EDUCACIÓN

DESARROLLO DE SISTEMAS DE INFORMACIÓN

Idat | 2020 - 2023

PCAP: PROGRAMMING ESSENTIALS IN PYTHON

CISCO | 2022 - 2022

TECNOLOGÍAS

- JavaScript TypeScript Java
- HTML5 CSS Bootstrap Tailwind SASS
- SQL Mysql PostgreSql Mongodb
- Git Github Jira

CONTACTO

llamucasebas@gmail.com

+51 943342627

https://portafolio-sebastian-llamuca.vercel.app